臺灣臺北地方法院民事簡易判決
111年度北簡字第9134號
原      告  百事興工程有限公司

法定代理人  張玉瓊  
訴訟代理人  黃孟宣  
被      告  泰億營造有限公司

法定代理人  王欽明  


訴訟代理人  蔡明珊  
上列當事人間請求給付工程款事件，經臺灣士林地方法院裁定移
送前來，本院於中華民國111年7月18日言詞辯論終結，判決如下
：
　　主      文
被告應給付原告新臺幣壹拾肆萬柒仟元，及自民國一百一十年八
月二十六日起至清償日止，按年息百分之五計算之利息。
訴訟費用新臺幣壹仟伍佰伍拾元由被告負擔。
本判決得假執行；但被告如以新臺幣壹拾肆萬柒仟元預供擔保，
得免為假執行。
    事實及理由要領
一、原告主張：兩造間於民國110年7月29日簽訂國際書院大樓及
    整體校園公共設施新建工程暨先進產學中心新建工程-先進
    遮陽百葉工程契約（下稱系爭契約)，約定由原告負責施作
    於竹北市○○路000號之先進遮陽百葉工程（下稱系爭工程）
    。依系爭契約第3條第1項約定，原告業於110年8月4日依爭
    契約第3條第1項提供預付款還款保證之等額本票（本票號碼
    KD0000000，下稱系爭預付款本票）予被告，並依約開立請
    款單請求被告給付預付款，總計共147,000元(700,000元總
    價×20%訂金×1.05稅），被告依系爭契約第3條第1項應開立
    當月25日（即8/25)之現金票予原告做為預付款。原告於110
    年7月7日收到被告通知施工圖已核定，並立即依核定圖下料
    生產及烤漆加工。詎被告收受上開請款單及系爭預付款本票
    後，卻拒不支付系爭契約第3條所定之預付款，經原告多次
    電話聯絡，並發函催討，被告仍置之不理。為此，爰依系爭
    契約起訴請求並聲明：如主文第1項所示。
二、被告則以：因竹北台科大工程停工，台科大沒有付款給被告
    。一開始計價時被告打算給付，但合約還沒有開始進行，被
    告沒有通知原告入場，材料還沒開始，原告也沒有施作，所
    以無法給付等語置辯。並聲明：原告之訴及假執行之聲請均
    駁回。
三、按契約價金之給付（一）本工程締約總價新臺幣柒拾參萬伍
    仟元正（含稅）；契約價金之給付條件（一）契約依下列約
    定辦理付款：1.預付款：（1)契約預付款為訂約總價20%，
    其付款條件如下：10日之現金票（當月25日的票）。（2)預
    付款於雙方簽訂契約，廠商提供預付款還款保證如等額之本
    票，系爭契約第2條第1項、第3條第1項第1款，第2款定有明
    文。原告主張兩造簽訂系爭契約，約定由原告施作系爭工程
    ，原告依系爭契約完成施工圖，並依爭契約第3條第1項提供
    預付款還款保證之等額本票予被告等事實，有系爭契約、系
    爭預付款本票（本票號碼KD0000000)、110年8月4日請款單
    、原告泰億工字第0000000-0、泰億工字第 0000000-0函、
    工程聯絡單（2021/07/08)、潘冀建築師事務所（110)冀字0
    62118號函等件為證，且為被告所不爭執，堪信原告上開主
    張為真。是原告依前揭約定請求被告給付預付款147,000元(
    契約總價735,000元×20%＝147,000元），自屬有據。被告雖
    辯稱係因竹北台科大工程停工，未付款給被告，且原告未施
    作未進場，所以無法給付云云，惟依兩造契約之前揭約定，
    原告請領預付款並不以須先進場施作及業主已付款予被告為
    條件，是被告以前詞拒絕給付，難認有據。從而，原告請求
    被告給付如主文第1項所示金額及利息，為有理由，應予准
    許。
四、本件事證已臻明確，兩造其餘攻擊防禦方法及舉證，核於判
    決結果不生影響，爰不一一論斷，附此敘明。　
五、本件係就民事訴訟法第427條訴訟適用簡易程序所為被告敗
    訴之判決，依同法第389條第1項第3款規定，應依職權宣告
    假執行。並依同法第392條第2項規定，依職權宣告被告如預
    供擔保後，得免為假執行。
六、本件訴訟費用額，依後附計算書確定如主文所示金額
中　　華　　民　　國　　111 　年　　8 　　月　　8 　　日
                  臺灣臺北地方法院臺北簡易庭
                              法  官　李宜娟
以上正本係照原本作成。
如不服本判決，應於判決送達後20日內向本庭提出上訴狀。（須
按他造當事人之人數附繕本）。如委任律師提起上訴者，應一併
繳納上訴審裁判費。
中　　華　　民　　國　　111 　年　　8 　　月　　8 　　日
　　　　　　　　　　　　　　  書記官　官逸嫻

計　　算　　書
項　　　　目             金　額（新臺幣）    　　備　註
第一審裁判費   　 　　   1,550元
合　　　　計　　　       1,550元